# 明股实债的资本公积问题

提问人：vian_3df 时间：2017-06-28 17:16:36
陈版，您好！ 我们公司今年也遇到了明股实债，为国开基金投资的。我们按照您之前在论坛中发表的方法（发表于 2016 年 3 月 4日）来处理，咱公司是子公司，我们确认了实收资本，并把未来十年（期限）的利息现值确认为了资本公积的借方，利息的未折现额确认为长期应付款，中间的差异为未确认融资费用。 但是我们公司原来资本公积贷方是 0 ，所以按上述变更后，资本公积就变成了负数（借方），而且这个资本公积除非母公司帮助还款的情况下，才会可能出现在贷方冲销。 目前，我不确定资本公积在报表中是负数（借方）合不合适，能不能放在未分配利润中？ （其他合并产生的差异，准则中均是说冲减资本公积，资本公积不足冲减情况下，则冲减留存收益。）

回答人：chenyiwei
这里的资本公积借方余额实际上表明资金方的出资小于其实收资本的名义金额，因此冲减资本公积是合理的。如果将其冲减留存收益，则相当于用留存收益弥补了出资不足部分，与实际情况不符。